【裁判字號】    89,交上易,122
【裁判日期】    890502
【裁判案由】    過失致死
【裁判全文】
臺灣高等法院刑事判決                          八十九年度交上易字第一二二號
    上訴人  臺灣臺北地方法院檢察署檢察官
    上訴人
    即被告  甲○○
    選  任
    辯護人  陳美玲
            樊欣佩
            周建春
右上訴人因被告過失致死案件，不服臺灣台北地方法院八十七年度交易字第四六四號
，中華民國八十九年二月十四日第一審判決 (起訴案號：臺灣台北地方法院檢察署八
十七年度偵字第一八六一六號)提起上訴，本院判決如左：
    主      文
原判決撤銷。
甲○○因過失致人於死，處有期徒刑二年八月。
    事實及理由
一、原判決書所記載之事實，與本院認定之犯罪事實相同，茲引用之。至於原審判決
    書，因當事人均已執有，為避免浪費國家社會資源，不再贅附。
二、除引用原審判決書所記載之證據外，原審判決理由中所指：被告甲○○所為，係
    犯刑法第二百七十六條第一項之過失致人於死罪。被告係無照駕駛及酒醉駕車撞
    及被害人陳玉龍，因而致被害人陳玉龍死亡，且其又應負刑法第二百七十六條第
    一項之過失致人於死之罪責，自應依道路交通管理處罰條例第八十六條第一項「
    汽車駕駛人，無駕駛執照駕車、酒醉駕車、吸食毒品或迷幻藥駕車、行駛人行道
    或行經行人穿越道不依規定讓行人優先通行，因而致人受傷或死亡，依法應負刑
    事責任者，加重其刑至二分之一。」規定，迭遞加重其刑（按刑法第二百七十六
    條第一項之過失致人於死罪之法定最重本刑本為二年以下有期徒刑，經依上開道
    路交通管理處罰條例第八十六條第一項規定，就被告無照駕駛及酒醉駕車二項應
    加重其刑之事由迭遞加重其刑之結果，其法定最重本刑已成為四年六月有期徒刑
    ）。因而量處有期徒刑三年。惟查被告雖具有上開條例同一條項之無照及酒醉駕
    車兩項加重原因，然依道路交通管理處罰條例第八十六條第一項規定，並無遞加
    重其刑之規定，原審予以遞加其刑，自有可議，原審加重其刑一次始屬合法，而
    應由本院撤銷改判。本院審酌被告無照及酒後駕車肇事之重大惡行及其素行、犯
    罪之動機、手段、所生危害及其犯後態度等一切情狀，判處如主文所示之刑。
三、檢察官循告訴人之請求提起上訴意旨謂被告有殺人故意，然經查毫無確切且具體
    之證據足以證明其事，自屬無可採信。又檢察官另謂被告係無照且係酒後駕車，
    應再加重其刑，是否正當，其理由已於右揭說明內予以論述，則檢察官之上訴，
    尚非有理由，此外被告上訴意旨所謂：伊當時因驚慌，並非故意拖行告訴人，沒
    有逃跑，等十幾分鐘，救護車沒有來，才因伊亦有受傷而去醫院就醫云云作為規
    避之詞，然被告係躲在醫院廁所為警找出者，足見所辯為卸責之詞，無可採信，
    其上訴為無理由。
四、被告請求傳訊證人陳雨生及調查被告案發當時是否處於酒醉狀態，惟因本件事證
    至臻明確，本院認無調查之必要，併予敘明。
據上論結，應依刑事訴訟法第三百六十九條第一項前段、第三百七十三條、第三百六
十四條、第二百九十九條第一項前段、刑法第二百七十六條第一項、道路交通管理處
罰條例第八十六條第一項、罰金罰鍰提高標準條例第一條前段，判決如主文。
本案經檢察官劉斐玲到庭執行職務。
中      華      民      國    八十九    年      五      月      二      日
                                臺灣高等法院刑事第八 庭
                                    審判長法  官  蔡  秀  雄
                                          法  官  沈  宜  生
                                          法  官  陳  炳  彰
右正本證明與原本無異。
不得上訴。
                                          書記官  賴  淑  真
中      華      民      國    八十九    年      五      月      四      日


司法院資訊處製作；財團法人民間司法改革基金會備份。
